【裁判字號】    99,易緝,137
【裁判日期】    990820
【裁判案由】    毒品危害防制條例
【裁判全文】
臺灣臺北地方法院刑事判決            99年度易緝字第137號
公  訴  人  台灣台北地方法院檢察署檢察官
被      告  甲○○
上列被告因違反毒品危害防制條例案件，經檢察官提起公訴（98
年度毒偵字第3139號），本院判決如下：
    主  文
甲○○施用第二級毒品，累犯，處有期徒刑陸月，如易科罰金，
以新台幣壹仟元折算壹日。
    事  實
一、甲○○前於民國91年間，因施用毒品案件，經法院裁定送觀
    察、勒戒後，因有繼續施用毒品傾向，復經本院以91年毒聲
    字第2516號裁定令入戒治處所施以強制戒治，嗣認無繼續戒
    治之必要，經本院以92年度毒聲字第1108號裁定停止戒治，
    於92年6 月24日停止戒治，所餘戒治期間付保護管束，又經
    本院以92年度毒聲字第1951號裁定撤銷停止戒治，令入戒治
    處所施以強制戒治，於93年9 月23日強制戒治期滿而執行完
    畢；又於94年間，因施用毒品案件，經台灣板橋地方法院以
    94年度簡字第2084號判決判處有期徒刑3 月確定，於94年12
    月13日易科罰金執行完畢。詎復基於施用第二級毒品甲基安
    非他命之犯意，於98年9 月24日某時許，在台北縣深坑鄉某
    處友人家中，以燒烤吸食煙霧方式，施用甲基安非他命1 次
    。嗣於同日22時25分許，為警在台北縣深坑鄉○○路、昇高
    坑路口查獲，經警採尿送驗，呈安非他命、甲基安非他命陽
    性反應。
二、案經台北縣政府警察局新店分局報告台灣台北地方法院檢察
    署檢察官偵查起訴。
    理  由
一、被告對於公訴人所提之證據資料及以下本院作為判斷依據之
    各項證據資料，均同意或不爭執其證據能力，本院審酌該等
    言詞供述及書面作成時之情況認為適當，均無不宜作為證據
    之情事，依刑事訴訟法第159 條之5 規定，均得作為證據。
二、上開事實，業據被告甲○○坦承不諱，且其為警採集之尿液
    送驗結果，呈安非他命、甲基安非他命陽性反應，有台灣檢
    驗科技股份有限公司濫用藥物檢驗報告、台北縣政府警察局
    新店分局偵辦毒品危害防制條例案被移送者姓名及代碼對照
    表在卷可稽。本件事證明確，被告犯行洵堪認定。
三、按毒品危害防制條例於92年7 月9 日修正公布，自93年1 月
    9 日施行，其中第20條、第23條將施用毒品之刑事處遇程序
    ，區分為「初犯」及「5 年內再犯」、「5 年後再犯」。依
    其立法理由之說明：「初犯」，經觀察勒戒或強制戒治後，
    應為不起訴處分或不付審理之裁定；經觀察勒戒或強制戒治
    執行完畢釋放後，「5 年內再犯」者，因其再犯率甚高，原
    實施之觀察勒戒及強制戒治既已無法收其實效，爰依法追訴
    或裁定交付審理。至於經觀察勒戒或強制戒治執行完畢釋放
    後，「5 年後再犯」者，前所實施之觀察勒戒或強制戒治已
    足以遮斷其施用毒品之毒癮，為期自新及協助其斷除毒癮，
    仍適用「初犯」規定，先經觀察勒戒或強制戒治之程序。從
    而依修正後之規定，僅限於「初犯」及「5 年後再犯」二種
    情形，始應先經觀察勒戒或強制戒治程序。倘被告於5 年內
    已再犯，經依法追訴處罰，縱其第3 次（或第3 次以上）再
    度施用毒品之時間，在初犯經觀察勒戒或強制戒治執行完畢
    釋放5 年以後，已不合於「5 年後再犯」之規定，且因已於
    「5 年內再犯」，顯見其再犯率甚高，原實施觀察、勒戒或
    強制戒治，已無法收其實效，即應依該條例第10條處罰（最
    高法院95年度第7 次刑事庭會議決議第2 點參照）。經查，
    本件被告前因施用毒品案件，於93年9 月23日強制戒治執行
    完畢，惟其於釋放後5 年內，於94年間因施用毒品案件，經
    台灣板橋地方法院以94年度簡字第2084號判決判處有期徒刑
    3 月確定，此有台灣高等法院被告前案紀錄表在卷可參，揆
    諸前開法條及說明，被告所為本件施用甲基安非他命之犯行
    ，並無「初犯」規定之適用，而應直接訴追處罰。
四、核被告所為，係犯毒品危害防制條例第10條第2 項之施用第
    二級毒品罪。被告持有毒品之低度行為，為施用之高度行為
    所吸收，不另論罪。被告前因施用毒品案件，分別經本院以
    97年度簡字第1853號、97年度易字第1658號判處有期徒刑各
    4 月確定，嗣經定應執行刑有期徒刑6 月，於98年3 月16日
    易科罰金執行完畢，有台灣高等法院被告前案紀錄表在卷可
    按，其受有期徒刑之執行完畢後，5 年以內故意再犯本件有
    期徒刑以上之罪，為累犯，依刑法第47條第1 項之規定加重
    其刑。爰審酌被告經送觀察勒戒、強制戒治、入監執行，均
    無法戒除毒癮，再犯本罪，惟坦承施用毒品犯行等一切情狀
    ，量處如主文所示之刑，並諭知易科罰金之折算標準。
據上論斷，應依刑事訴訟法第284 條之1 、第299 條第1 項前段
，毒品危害防制條例第10條第2 項，刑法第11條前段、第47條第
1 項、第47條第1 項，判決如主文。
本案經檢察官高維駿到庭執行職務
中    華    民    國    99    年    8     月    20    日
                  刑事第七庭    法      官  林欣苑
上正本證明與原本無異。
如不服本判決應於收受送達後10日內向本院提出上訴書狀，並應
敘述具體理由；其未敘述上訴理由者，應於上訴期間屆滿後20日
內向本院補提理由書（均須按他造當事人之人數附繕本）「切勿
逕送上級法院」。
                                書  記  官  劉英芬
中    華    民    國    99    年    8     月    20    日
附錄所犯法條
毒品危害防制條例第10條
施用第一級毒品者，處6 月以上5 年以下有期徒刑。
施用第二級毒品者，處3 年以下有期徒刑。

司法院資訊處製作；財團法人民間司法改革基金會備份。
